臺灣高等法院刑事判決　　　　　　　　　　　　　九十一年度上易字第一四六八號
　　上　訴　人
　　即　被　告　甲○○
右上訴人因違反著作權法案件，不服臺灣板橋地方法院九十年度易字第三六九五號，
中華民國九十一年三月二十八日第一審判決（起訴案號：臺灣板橋地方法院檢察署九
十年度偵字第一五三九一號、第一五七八二號及移送併辦案號：九十年度偵字第一九
０三五號），提起上訴，及移送併案審理（臺灣板橋地方法院檢察署九十一年偵字第
六二八八號），本院判決如左：
    主  文
原判決撤銷。
甲○○共同連續以明知為侵害著作權之物而意圖營利而交付之方法，侵害他人之著作
權，處有期徒刑壹年。
扣案如附表一所示之影音光碟片壹佰肆拾伍套及交易所得新台幣肆佰伍拾元、如附表
二所示之影音光碟片壹佰拾捌套、如附表三所示之音樂光碟片佰捌拾片及投幣
筒壹個、如附表四所示影音光碟片壹佰零玖套及音樂光碟片貳佰玖拾柒片暨交易所得
新台幣壹仟參佰元均沒收。
    事  實
一、甲○○前曾於民國（下同）八十九年間因違反著作權法案件，經臺灣板橋地方法
    院於九十年二月二十三日以九十年度易字第三三六號判處有期徒刑三月如易科罰
    金以銀元三百元折算一日，緩刑二年，於九十年四月六日確定，猶不知悔改，明
    知如附表一、二、三、四所示之影片、歌曲，分別為美商環球製片股份有限公司
    等如附表一、二、三、四所示之公司享有著作財產權之視聽著作、音樂著作，竟
    在緩刑期間內，基於意圖營利之概括犯意，連續侵害如附表一、二、三、四所示
    公司所享有之著作財產權，即：
  （一）於九十年九月上旬某日，甲○○自「跳蚤雜誌」上所刊登之廣告，打電話向
        真實年籍姓名不詳、自稱林姓年約二十餘歲之成年男子，以每片新台幣（下
        同）七十元之代價，購入經不詳人士，在不詳地點未經附表一、二所示之著
        作財產權人之授權或同意而擅自重製該等公司享有視聽著作財產權之影音光
        碟片，並由該林姓男子委託不知情之快遞業者送至臺北縣三重市○○街一九
        七號四樓交付甲○○；甲○○基於意圖營利之概括犯意，自九十年九月十二
        日晚上七時（起訴書誤載為同月十四日，應予更正）起，每日晚上在臺北縣
        三重市○○○路四十九號前（三和夜市）擺設攤位陳列，以一片一百五十元
        、四片五百元之價格，連續販售交付予選購之不特定顧客，而侵害如附表一
        、二所示公司之視聽著作財產權，並藉此賺取差價營利；嗣於九十年九月十
        四日凌晨零時十五分許，經警在臺北縣三重市○○○路四十九號前當場查獲
        ，並扣得伊所有當日販賣所剩餘如附表一所示之盜版影音光碟片一百四十五
        套及伊交易所得四百五十元。
  （二）甲○○經臺灣板橋地方法院檢察署檢察官於九十年九月十四日下午四時四十
        二分許諭知以二萬元具保停止羈押，並於同日晚上六時四十一分許繳納保證
        金離開臺灣板橋地方法院檢察署後，復基於意圖營利之同前概括犯意，自九
        十年九月十四日晚上起，每日晚上在臺北縣三重市○○○路八十五號前擺設
        攤位陳列，以一套一百五十元、三套四百元、四套五百元之價格，連續販售
        交付予選購之不特定顧客，而侵害如附表二所示公司之視聽著作財產權，並
        藉此賺取差價營利。嗣於九十年九月二十三日晚上六時許，在上址為警查獲
        ，並扣得伊所有當日販賣所剩餘如附表二所示之盜版影音光碟片一百三十八
        套。
  （三）甲○○經臺灣板橋地方法院檢察署檢察官於九十年九月二十四日上午十一時
        十分許諭知以二萬元具保停止羈押，並於同日繳納保證金離開臺灣板橋地方
        法院檢察署後，又基於意圖營利之同前概括犯意，於九十年十一月六日前約
        一個星期之某時，在臺北縣三重市○○路三和夜市，向一真實姓名年籍不詳
        綽號「阿水」成年男子，以每片四十元之代價，購入經不詳人士，在不詳地
        點未經附表三所示之著作財產權人之授權或同意而擅自重製該等公司享有音
        樂著作財產權之音樂光碟片後，自九十年十一月二日晚上起，每日晚上在臺
        北縣三重市○○路三和夜市擺設攤位陳列，以一片一百元、四片三百元、七
        片五百元之價格，連續販售交付予選購之不特定顧客，而侵害如附表三所示
        公司之音樂著作財產權，並藉此賺取差價營利。嗣於九十年十一月六日下午
        四時許，經警持台灣板橋地方法院核發之搜索票，至臺北縣三重市○○○路
        九十巷三號一樓內搜索，當場扣得甲○○所有販賣剩餘如附表三所示之盜版
        音樂光碟片三百八十三片，及甲○○所有供顧客交付買賣光碟片價金之投幣
        筒一個。
  （四）甲○○經台灣板橋地方法院檢察署檢察官於九十年十一月七日諭知以二萬元
        具保停止羈押，並於同日下午一時四十二分許繳納保証金離開後，猶未悔改
        ，仍基於意圖營利之承前概括犯意，以販賣光碟所得金額之一成（百分之十
        ）為代價，受真實姓名年籍不詳綽號「小林」之成年男子所僱用，明知「小
        林」所有之影音光碟片、音樂光碟片係未經附表四所示之著作財產權人之授
        權或同意而擅自重製，竟與「小林」、伊女友蔡旻潔基於共同犯意聯絡，自
        九十一年三月二十五日起，在台北縣中和市○○街黃昏市場內，以每套影音
        光碟片、每片音樂光碟片均為一百元之價格，連續販售交付予選購之不特定
        顧客，而侵害如附表四所示公司之視聽著作財產權、音樂著作財產權，並藉
        此賺取差價營利。嗣於九十一年三月二十六日下午九時三十分許，為警在上
        址當場查獲，並扣得甲○○販賣剩餘如附表四所示之盜版影音光碟片一百零
        九套、音樂光碟片二百九十七片，及當日販售所得一千三百元。
二、案經美商美國環球製片股份有限公司等（詳如附表一、二）訴由臺北縣警察局三
    重分局、臺北市政府警察局萬華分局移送臺灣板橋地方法院檢察署檢察官偵查起
    訴，及滾石國際音樂股份有限公司等（詳如附表三）訴由臺北縣警察局移送臺灣
    板橋地方法院檢察署檢察官併案審理，暨美商迪士尼企業股份有限公司等（詳如
    附表四）訴由臺灣板橋地方法院檢察署移送本院併案審理。
    理  由
一、右揭事實，迭據被告甲○○於警訊、偵查、原審及本院審理期間坦承不諱，核與
    告訴人即著作權人美商環球影片股份有限公司等（詳如附表一、二）之代理人乙
    ○○、何明達，及告訴人即著作權人滾石國際音樂股份有限公司等（詳如附表三
    ）之代理人邱世民，暨告訴權人即著作權人美商迪士尼企業股份有限公司等（詳
    如附表四之影音光碟片部分）之代理人丁○○、著作權人滾石國際音樂股份有限
    公司等（詳如附表四之音樂光碟片部分）之代理人丙○○等多人於警訊時指述情
    節相符，並有上開告訴代理人等親自檢視後所製成之清冊在卷足稽（見臺灣板橋
    地方法院檢察署九十一年度偵字第六二八八號偵查卷第二十四頁、第二十五頁至
    第三十頁，九十年度偵字第一五三九一號偵查卷第十一頁、第十二頁，九十年度
    偵字第一五七八二號偵查卷第十一頁、第十二頁，九十年度偵字第一九０三五號
    偵查卷第二十頁至第二十六頁），且上開告訴代理人已提出扣案盜版光碟片之著
    作權證明文件在卷可稽，復有證物如附表一、二、三、四所示之盜版影音光碟片
    、音樂光碟片扣案足憑，而扣案證物如附表一、二、三、四所示之盜版影音光碟
    片、音樂光碟片經勘驗結果均與被告甲○○之自白大致相符，有勘驗筆錄在卷足
    憑（見原審卷第五十三頁至第五十九頁及本院九十一年七月十九日勘驗筆錄）。
    事證明確，被告犯行堪以認定，應予依法論科。
二、核被告所為，係犯著作權法第九十三條第三款之以同法第八十七條第二款明知為
    侵害著作權之物而意圖營利而交付之侵害他人著作權罪。被告基於營利之意圖陳
    列盜版光碟片後因出售而交付，其陳列之低度行為，應為交付之高度行為所吸收
    ，不另論罪。被告甲○○與「小林」、蔡旻潔間，就前開事實欄第一項（四）所
    示之犯罪事實，互有犯意之聯絡及行為之分擔，為共同正犯。被告先後多次意圖
    營利而交付重製著作物犯行，時間緊接，犯罪構成要件相同，顯係基於概括犯意
    為之，為連續犯，依刑法第五十六條規定以一罪論並加重其刑，本院經審酌被告
    甲○○前後四次犯行，所犯之構成要件雖均屬相同，然犯罪事實欄第一項（四）
    所示之犯行，犯罪情節顯較其他三次重大，依刑法第三十五條第三項規定，以被
    告該次行為所觸犯之罪名為準，並論以共同正犯。公訴意旨雖未將被告如事實欄
    第一項（三）、（四）所示之犯行起訴，惟此未經起訴之部分，與已據公訴人起
    訴之事實欄第一項（一）、（二）部分，均為被告基於概括犯意為之，係連續犯
    ，各部分之犯罪事實間互有裁判上一罪之關係已如前述，依刑事訴訟法第二百六
    十七條規定，其一部起訴之效力及於全部，且既經檢察官移送併案審理，本院自
    得併予審究，附此敘明。原審據以論罪科刑，固非無見，惟其未及審酌上開事實
    欄第一項（四）之犯罪事實，容有未洽，雖被告甲○○以原判決量刑過重為由提
    起上訴，為無理由，惟原判決既有可議，應由本院予以撤銷改判。爰審酌被告之
    犯罪動機、目的在於牟利、所獲利益不多、犯後並無悔意一再重操舊業、所生之
    危害及其他一切情狀，量處有期徒刑一年。至扣案之如附表一所示之影音光碟片
    一百四十五套及交易所得新台幣四百五十元、如附表二所示之影音光碟片一百三
    十八套、如附表三所示之音樂光碟片三百八十三片及投幣筒一個、如附表四所示
    影音光碟片一百零九套及音樂光碟片二百九十七片暨交易所得新台幣一千三百元
    ，均為被告所有供犯罪所用之物或犯罪所得之物，業據被告供明在卷，爰依刑法
    第三十八條第一項第二款、第三款之規定宣告沒收。
三、被告經合法傳喚，無正當理由不到庭，爰不待其陳述逕行判決。
據上論斷，應依刑事訴訟法第三百六十九條第一項前段、第三百六十四條、第三百七
十一條、第二百九十九條第一項前段，著作權法第九十三條第三款，刑法第十一條前
段、第三十八條第一項第二款、第三款，判決如主文。
本案經檢察官費玲玲到庭執行職務。
中      華      民      國    九十一    年      七      月    三十一    日
                                臺灣高等法院刑事第十三庭
                                    審判長法  官  蔡    燉
                                          法  官  李  春  地
                                          法  官  盧  彥  如
右正本證明與原本無異。
不得上訴。
                                          書記官  何  閣  梅
中      華      民      國    九十一    年      七      月    三十一    日
